臺灣高等法院刑事判決　　　　　　　　 96年度上易字第376號
上　訴　人
即　被　告　丁○○
　　　　　　甲○○
選任辯護人　翁志明　律師
上列上訴人因竊盜案件，不服臺灣板橋地方法院95年度易字第19
32號，中華民國95年12月6日第一審判決（起訴案號：臺灣板橋
地方法院檢察署95年度偵字第19420號），提起上訴，本院判決
如下：
    主  文
原判決關於丁○○、甲○○部分撤銷。
丁○○共同竊盜，累犯，處有期徒刑拾月。
甲○○無罪。
    事  實
一、丁○○曾因犯竊盜罪，經臺灣板橋地方法院於民國（下同）
    91年2月27日以90年度易字第3635號判處有期徒刑7月，緩刑
    4年，於93年3月22日確定。又因犯竊盜罪，經同法院於93年
    6月14日以93年度易字第469號判處有期徒刑8月，於93年8月
    2日確定；再因違反妨害兵役治罪條例案件，經臺灣嘉義地
    方法院於93年5月19日以93年度嘉簡字第364號判處有期徒刑
    2月，於93年7月6日確定；後述兩案罪刑，經臺灣板橋地方
    法院於94年3月1日以94年度聲字第338號裁定應執行有期徒
    刑9月確定。而前述犯竊盜罪受有期徒刑7月，緩刑4年之宣
    告，則經臺灣嘉義地方法院於93年8月9日以93年度撤緩字第
    40號裁定撤銷緩刑確定。嗣上開罪刑，經合併執行，而於94
    年9月30日縮刑期滿執行完畢。
二、爰乙○○（業經原審判處有期徒刑1年4月確定）於95年8月
    10日凌晨3、4時許，與綽號為「哈囉」之成年男子，前往臺
    北縣新莊市○○○路188巷1弄4號1樓丙○○所經營但未有人
    居住之模型店外，由「哈囉」持客觀上對人之生命、身體、
    安全構成威脅，足供為兇器使用之長約三、四十公分之實心
    鐵條一支，以撬開之方式破壞上址屋後之鐵窗安全設備，再
    經未上鎖之窗戶攀爬踰越侵入後，自屋內開啟後門讓乙○○
    得以進入，共同竊取如附表編號一所示之財物，得手後隨即
    逃逸。乃乙○○因見該店內之財物無法一次搬運竊取完畢，
    旋又轉往桃園縣龜山鄉○○路○段69巷6弄14號4樓丁○○之
    住處邀得丁○○，二人共同意圖為自己不法所有，基於犯意
    之聯絡，接續為下列行為：
  (一)由乙○○、丁○○各自騎乘一輛機車返回上址模型店，因該
    處後門已無上鎖，二人即自後門逕行侵入店內，共同徒手竊
    取如附表編號二所示之財物，得手後以機車載回丁○○前址
    住處藏放。
  (二)乙○○、丁○○因該模型店內42吋電漿電視體積過於龐大，
    無法以機車載運，故在將如附表編號二所示之竊得財物藏放
    於丁○○上址住處後，即電邀原不知情之甲○○，商請甲○○於同日凌晨5時許，駕駛其所有之車牌號碼9383-M R號自
    用小客車，至前述丁○○住處搭載乙○○、丁○○，再次返
    回上址模型店附近之巷道；由乙○○、丁○○下車後，仍經
    由模型店未上鎖之後門侵入屋內後，共同竊取店內之42吋電
    漿電視一臺，得手後合力搬至甲○○車上再載回丁○○住處
    ，並由不詳友人轉運銷贓（以上所涉侵入建築物部分均未據
    告訴）。嗣丙○○於95年8月10日下午2時20分許前往上址模
    型店，發覺店內遭竊報警處理，經警方調閱前址巷口附近監
    視器錄影帶後，循線查獲乙○○、甲○○、丁○○到案，並
    經搜索丁○○前開住處，始起獲如附表編號二之財物，而查
    獲。
三、案經丙○○訴由臺北縣政府警察局新莊分局報請臺灣板橋地
    方法院檢察署檢察官偵查起訴。
    理  由
壹、證據能力部分：
  (一)按「被告以外之人於偵查中向檢察官所為之陳述，除顯有不
    可信之情況者外，得為證據」，刑事訴訟法第159條之1第2
    項亦有明文。所謂不可信情況，法院應審酌被告以外之人於
    陳述時之外在環境及情況，例如：陳述時之心理狀況、有無
    受到外力干擾等，以為判斷之依據。查，本件證人即告訴人
    丙○○，及證人即原審同案被告乙○○（就被告丁○○、甲○○而言，具證人身分），於95年9月18日在檢察官偵訊時
    ，係以證人之身分陳述，其經告以具結義務及偽證處罰後，
    於命證人朗讀結文後具結，有證人結文一紙存卷足參（見95
    年度偵字第19852號卷第75頁）；其係於負擔偽證罪之處罰
    心理下證述，並以具結擔保其供述之真實性，又無受其他不
    當外力干擾之情形，況證人乙○○在偵查中並無遭違法取供
    情事，又查無證據足認其上開偵查中之證述，有何其他顯不
    可信之情況，依刑事訴訟法第159條之1第2項規定，證人即
    告訴人丙○○及證人即共同被告乙○○上開在偵查中經具結
    之證言，就被告丁○○、甲○○部分，有證據能力。
  (二)證人即原審同案被告乙○○於原法院審理時雖經傳喚到庭，
    惟其以恐因陳述致自己受刑事追訴或處罰，援用刑事訴訟法
    第181條之規定行使拒絕證言權而未為作證陳述。惟本案證
    人即共同被告乙○○先前在警詢中所為之陳述，係證明犯罪
    事實所必要，且其陳述時未見受外力脅迫干擾，又核與渠於
    偵查中向檢察官所為之陳述相符；則渠先前警詢中之陳述應
    具有可信之特別情況，參諸刑事訴訟法第159條之3之規定，
    本院認得採為證據使用。
  (三)次按被告以外之人（包括證人、鑑定人、告訴人、被害人及
    共同被告等）於審判外之陳述雖不符刑事訴訟法第159條之1
    至之4等四條之規定，而經當事人於審判程序同意作為證據
    ，法院審酌該言詞陳述或書面陳述作成時之情況，認為適當
    者，亦得為證據；當事人、代理人或辯護人於法院調查證據
    時，知有刑事訴訟法第159條第1項不得為證據之情形，而未
    於言詞辯論終結前聲明異議者，視為有前項之同意，同法第
    159條之5定有明文。查，證人即告訴人丙○○警詢中之供證
    ，雖屬被告以外之人於審判外之言詞陳述，丙○○簽具之贓
    物認領保管單、臺北縣政府警察局新莊分局扣押目錄表、新
    莊分局光華派出所起獲贓證物一覽表、翻拍現場照片，雖屬
    被告以外之人於審判外之書面陳述，且無符合同法第159條
    之1至之4等前4條之情形，但證人丙○○所為之上開警詢筆
    錄內容，及卷附丙○○簽具之贓物認領保管單、臺北縣政府
    警察局新莊分局扣押目錄表、新莊分局光華派出所起獲贓證
    物一覽表、翻拍現場照片，經本院當庭提示，被告均表示「
    沒意見」，而未經當事人於言詞辯論終結前聲明異議，是該
    等證言、證物，依刑事訴訟法第159條之5第2項規定，應具
    有證據能力。
  (四)被告從未爭執其在警詢、檢察官偵查及原法院審理中之自白
    ，有何出於強暴、脅迫、利誘、詐欺、疲勞訊問、違法羈押
    或其他不正方法之情事；均合先敘明。
貳、被告丁○○部分：
  一訊據被告丁○○固坦承有於95年8月10日凌晨5時許與乙○○
    同赴臺北縣新莊市○○○路188巷1弄4號1樓丙○○所經營之
    模型店附近等情，但矢口否認有何竊盜犯行，在原審辯稱：
    伊不知道乙○○要去偷電視，臺北縣新莊市○○○路188巷1
    弄4號1樓伊只去過一次，是乘坐甲○○的車子去的，並不曾
    自己騎乘機車去過，而且伊並未與乙○○一起進去該模型店
    ，是將電視搬上車的時候，才知道電視是別人的云云。在本
    院辯稱：當時伊在睡覺，乙○○打電話說要來找伊，到伊家
    的時候，聊了一下，他就叫我去幫伊搬電視；伊當時真的不
    知情等語。惟查：
    (一)證人即告訴人丙○○於警詢時證稱：伊於95年8月10日下
      午2時20分許，在臺北縣新莊市○○○路188巷1弄4號1樓
      其所經營之模型店內發現遭人自屋後防火巷破壞鐵窗後侵
      入行竊，經清點計失竊模型用具、電動玩具及週邊設備、
      42吋電漿電視、電腦主機、監視器主機、拷貝機、噴筆、
      BB槍、DVD播放器等財物，後來經警邀伊至里長辦公室查
      看監視錄影帶，發現於95年8月10日凌晨5時13分許的監視
      畫面有歹徒三人，其中二人合力將伊店內之42吋電漿電視
      搬進車牌號碼9383-MR號自用小客車內，一人則坐在該車
      內駕駛座等候，伊可以確認搬電視的二人之一是乙○○，
      警方循線在丁○○住處起獲的財物，都是伊失竊的物品云
      云（見95年度偵字第19852號偵查卷宗第16至18頁）。於
      檢察官偵查中復結證稱：95年8月10日伊所開設的模型店
      遭竊，損失監視器、電腦、燒錄器、遊戲主機、電漿電視
      、模型、田宮筆刀、工具剪、挫刀等物，詳如卷附之贓證
      物一覽表所示，伊係當日下午2時許發現遭竊，前一天晚
      上伊直至深夜12時許下班時，上開財物都還在店內等語（
      見95年度偵字第19420號偵查卷宗第48頁）。此外復有丙○○簽具之贓物認領保管單二件、臺北縣政府警察局新莊
      分局扣押目錄表二件、新莊分局光華派出所起獲贓證物一
      覽表一件等附卷可佐，足見被害人丙○○就遭竊之時、地
      、遭侵入之手法及因而失竊之財物等節，指述具體翔實，
      自屬可信。
    (二)證人即原審同案被告乙○○於警詢時證稱：95年8月10日
      綽號「哈囉」之成年男子向伊提議要行竊臺北縣新莊市○○○路188巷1弄4號1樓模型店內之高價物品，伊與「哈囉
      」各自騎乘機車至該店後，由「哈囉」破壞窗戶，伊則在
      旁把風，「哈囉」自窗戶爬進該模型店內將該店的門打開
      讓伊進入後，二人共同竊取店內高價物品一批，搬至友人
      「小胖」家中；後來伊騎機車至丁○○位於桃園縣龜山鄉
      ○○路○段69巷6弄14號4樓之住處後，即邀同丁○○騎機
      車重返上址模型店共同竊取另一批高價物品，得手後返回
      放在丁○○住處，另又通知甲○○，由甲○○駕駛其所有
      之車牌號碼9383-MR號自用小客車搭載伊與丁○○再次前
      往模型店；... 伊與丁○○至該店內以徒手方式將電漿電
      視搬到甲○○的車上運載至丁○○住處，伊有告知丁○○
      、甲○○二人要行竊模型店內的財物，至於竊得的物品，
      除了一些放在「哈囉」的友人「小胖」家中外，其他都放
      在丁○○住處另待變賣得款花用云云（見95年度偵字第
      19420號偵查卷宗第8、9頁）。
    (三)被告丁○○雖否認於搬運電漿電視該次之前已先與乙○○
      至該模型店行竊如附表編號二所示財物之情事。然依前揭
      證人即被告乙○○之證言，已足證被告丁○○確有兩次接
      續犯行；且被告丁○○第一次與乙○○同至模型店時（即
      乙○○之第二趟）所竊得之如附表所示之財物，嗣確實經
      警於其位於桃園縣龜山鄉○○路○段69巷6弄14號4樓丁○○之住處起獲，亦有臺北縣政府警察局新莊分局扣押目錄
      表二件、新莊分局光華派出所起獲贓證物一覽表一件等附
      卷可稽，益見證人即被告乙○○上揭證述所言非虛，徵而
      可信。
    (四)參以，茍係合法取得物品，大可於白天視線良好時際正大
      光明搬運，何庸於夜間、自後門隱密為之；被告曾有竊盜
      前案紀錄，當無不知避免「瓜田李下」之理。乃被告丁○○與共犯乙○○竟於夜間無人之際，自被害人屋後小巷搬
      出運走電漿電視之高價值財物，豈有不知係竊盜行為之可
      能？
    (五)綜上各節相互勾稽，則被告丁○○明知共犯乙○○係在遂
      行竊盜，仍接續二次參與行為之分擔，自係灼然可見。
    (六)此部分罪證明確，被告丁○○犯行已堪認定。
  二論罪法條：
    (一)核被告丁○○所為，係犯刑法第320條第1項之普通竊盜罪
      。被告丁○○係於上揭短暫時間，往返上址模型店而為竊
      盜犯行，係因無法一次行竊店內財物並加以搬運離開現場
      ，侵害同一被害人之財產法益，是渠等所為之數行為均係
      於密切接近之時地實施，侵害同一之法益，各行為之獨立
      性極為薄弱，依一般社會通念，在時間差距上，難以強行
      分開，在刑法評價上，應為數個舉動之接續施行，合為包
      括之一行為予以評價，而屬接續犯，而為包括之一罪（最
      高法院86年臺上字第3295號判例意旨參照）。公訴意旨雖
      未論及被告丁○○所犯前述犯罪事實二之(一)之竊盜部分，
      然核與已起訴部分同屬事實上之一罪，本院自得併予審究
      。又被告丁○○與共犯乙○○二人間，就本案竊盜犯行，
      具有犯意聯絡及行為分擔，為共同正犯。
    (二)次查，本案此部分犯行僅由被告丁○○與乙○○二人共同
      為，被告甲○○並未參與（另為無罪之諭知，詳如後述）
      ；公訴意旨認被告所為係犯刑法第321條第1項第4款之加
      重竊盜罪，尚有未洽，其起訴法條應予變更。
    (三)被告丁○○曾因犯竊盜罪，經臺灣板橋地方法院於91年2
      月27日以90年度易字第3635號判處有期徒刑7月，緩刑4年
      ，於93年3月22日確定。又因犯竊盜罪，經同法院於93年6
      月14日以93年度易字第469號判處有期徒刑8月，於93年8
      月2日確定；再因違反妨害兵役治罪條例案件，經臺灣嘉
      義地方法院於93年5月19日以93年度嘉簡字第364號判處有
      期徒刑2月，於93年7月6日確定；後述兩案罪刑，經臺灣
      板橋地方法院於94年3月1日以94年度聲字第338號裁定應
      執行有期徒刑9月確定。而前述犯竊盜罪受有期徒刑7月，
      緩刑4年之宣告，則經臺灣嘉義地方法院於93年8月9日以
      93年度撤緩字第40號裁定撤銷緩刑確定。嗣上開罪刑，經
      合併執行，而於94年9月30日縮刑期滿執行完畢，有本院
      被告前案紀錄表附卷可按，其於有期徒刑執行完畢後五年
      之內，故意再犯本案之罪，係累犯，應依刑法第47條第1
      項規定加重其刑。
  三原審就被告丁○○部分認事證明確，據以論罪科刑，固非無
    見。惟查，被告丁○○所為，僅係犯刑法第320條第1項之普
    通竊盜罪，原審認被告丁○○所為係犯刑法第321條第1項第
    4款之加重竊盜罪，尚有未當。被告丁○○之上訴意旨否認
    犯罪，雖無理由；然原判決既有前述之可議，仍屬無可維持
    ，應由本院將原判決關於丁○○部分撤銷改判。爰審酌被告
    丁○○年值青壯，不思正道取財，貪慾圖便，苟且偷盜，犯
    罪所生危害非微，兼衡被告犯罪後之態度等一切情狀，量處
    如主文所示之刑。
參、被告甲○○部分：
  一公訴意旨略以：原審同案被告乙○○因該模型店內42吋電漿
    電視體積過於龐大，無法由其一人獨自竊取，復於同日凌晨
    5時許，接續夥同丁○○及甲○○，共同基於意圖為自己不
    法所有之犯意聯絡，由甲○○駕駛其所有車號為9383-MR號
    自用小客車，返回上址模型店附近巷口，乙○○及丁○○共
    同將上開42吋電漿電視搬運至甲○○駕駛之上開自小客車內
    ，以此方式共同竊取上開42吋電漿電視一臺，得手後駕車逃
    逸；因認被告甲○○涉犯刑法第321條第1項第4款之加重竊
    盜罪嫌云云。
  二公訴意旨認被告甲○○涉犯刑法第321條第1項第4款之加重
    竊盜罪嫌，無非以：原審同案被告乙○○於警詢及檢察官偵
    查時均供稱：伊有告知被告丁○○及甲○○至上開店址共同
    竊取財物，被告丁○○去現場時就知道該電視是贓物等語；
    核與被告甲○○所辯：當時有問乙○○，乙○○說該電視是
    偷來的等語；足證被告甲○○於同案被告乙○○將42吋電漿
    電視搬出上址防火巷時，被告甲○○即有懷疑該電視並非被
    告乙○○單純替他人搬運之物；然被告甲○○與同案被告乙○○、丁○○3人仍基於共同竊盜不確定故意之默示合致，
    由同案被告乙○○與丁○○共同將上開電視搬至被告甲○○
    所駕駛之自小客車上，並將該電視由被告甲○○駕車運走，
    以此方式共同竊取該電視。是被告甲○○所辯顯為卸責之詞
    ，難以採信；此外並有台北縣政府警察局新莊分局扣押目錄
    表、贓物認領保管單、新莊分局光華派出所起獲贓證物一覽
    表、監視器翻拍照片2張及95年日出日沒時刻表在卷足證，
    為其主要之論據。惟訊據被告甲○○固坦承有於95年8月10
    日凌晨5時許與乙○○同赴臺北縣新莊市○○○路188巷1弄4
    號1樓丙○○所經營之模型店附近之事實，但堅決否認有何
    竊盜犯行，辯稱：當天是乙○○打電話叫伊去桃園縣龜山鄉
    ○○路載乙○○與丁○○後再一起前往臺北縣新莊市○○○
    路附近，由乙○○與丁○○二人從巷口搬來一臺電視，伊問
    乙○○電視是誰的，乙○○叫伊別問，後來伊開車把電視搬
    運到丁○○住處後就離開了，也不知道為何要搬到丁○○那
    裡等語。
  三按犯罪事實應依證據認定之，無證據不得認定其犯罪事實；
    不能證明被告犯罪者，應諭知無罪之判決，刑事訴訟法第15
    4條第2項、第301條第1項分別定有明文。次按被告（共犯）
    之自白為證據之一種，須非出於強暴、脅迫、利誘、詐欺或
    其他不正之方法，且與事實相符者，方得採為證據，故被告
    雖經自白，仍應調查其他必要之證據，以察其與事實是否相
    符，苟無法證明其與事實相符，根本即失其證據之證明力，
    不得採為判斷事實之根據。認定犯罪事實所憑之證據，雖不
    以直接證據為限，間接證據亦包括在內；然而無論直接或間
    接證據，其為訴訟上之證明，須於通常一般之人均不致有所
    懷疑，而得確信其為真實之程度者，始得據為有罪之認定，
    倘其證明尚未達到此一程度，而有合理之懷疑存在時，事實
    審法院復已就其心證上理由予以闡述，敘明其如何無從為有
    罪之確信，因而為無罪之判決，尚不得任意指為違法。刑事
    訴訟法第161條已於民國91年2月8日修正公布，其第一項規
    定：檢察官就被告犯罪事實，應負舉證責任，並指出證明之
    方法。因此，檢察官對於起訴之犯罪事實，應負提出證據及
    說服之實質舉證責任。倘其所提出之證據，不足為被告有罪
    之積極證明，或其指出證明之方法，無從說服法院以形成被
    告有罪之心證，基於無罪推定之原則，自應為被告無罪判決
    之諭知；本件原審審判時，修正之刑事訴訟法關於舉證責任
    之規定，已經公布施行，檢察官仍未提出適合於證明犯罪事
    實之積極證據，並說明其證據方法與待證事實之關係；原審
    對於卷內訴訟資料，復已逐一剖析，參互審酌，仍無從獲得
    有罪之心證，因而維持第一審諭知無罪之判決，於法洵無違
    誤。最高法院46年台上字第809號、76年台上字第4986號、
    92年台上字第128號分別著有判例。經查：
    (一)起訴書關於被告甲○○之犯罪事實，僅記載「原審同案被
      告乙○○因該模型店內42吋電漿電視體積過於龐大，無法
      由其一人獨自竊取，復於同日凌晨5時許，接續夥同丁○○及甲○○，共同基於意圖為自己不法所有之犯意聯絡，
      由甲○○駕駛其所有車號為9383-MR號自用小客車，返回
      上址模型店附近巷口，乙○○及丁○○共同將上開42吋電
      漿電視搬運至甲○○駕駛之上開自小客車內，以此方式共
      同竊取上開42吋電漿電視一臺，得手後駕車逃逸」云云（
      見起訴書第1頁末行起）。是依此起訴事實，並未見被告
      甲○○有參與如何竊盜犯行之分擔。
    (二)證人即同案被告乙○○於警詢時雖曾證稱：95年8月10日
      另又通知甲○○，由甲○○駕駛其所有車牌號碼9383-MR
      號自用小客車搭載伊與丁○○再次前往模型店，「由甲○○留在車上把風」，伊與丁○○至該店內以徒手方式將電
      漿電視搬到甲○○的車上運載至丁○○住處；... 伊有告
      知丁○○、甲○○二人（要行竊模型店內的財物）云云（
      見95年度偵字第19420號卷第8頁、第9頁）。然在原法院
      準備程序中則僅供稱：（法官問：甲○○是否知悉你們要
      去行竊？）他「應該」知道，因為該處不是我住的地方，
      當天是我拜託甲○○一起去載的等語（見原審卷第50頁）
      ；而未陳明有「由甲○○留在車上把風」，及「伊有告知
      丁○○、甲○○二人要行竊模型店內的財物」之情事；僅
      係認被告甲○○依情況判斷，「應該」知道要行竊。則證
      人即同案被告乙○○於警詢及在原法院準備程序中之供證
      ，已難謂為一致。
    (三)次查，遍閱全卷並查無其他相關資料足以佐證同案被告乙○○於警詢中供證之可信性。再參以，被告甲○○在本案
      中又未見有分得贓物，核與一般參與竊盜者之目的，多在
      謀得不法財物之情狀有別。揆諸首最高法院46年台上字第
      809號判例意旨，自不得僅執共同被告乙○○於警詢中唯
      一、且瑕疵之供述，即遽認被告甲○○有公訴意旨所指之
      竊盜犯行。
    (四)至於，被告甲○○在檢察官偵查中雖曾供陳：我有問他他
      說是偷來的云云；然緊接旋即陳稱：我有跟他說他趕快歸
      還，他跟我們說要我們不要管等語（見偵字第19852號卷
      第62頁）。基此前後文之語意觀之，被告甲○○顯然未曾
      同意或共謀參與竊取上開42吋電漿電視；否則何需「跟他
      說他趕快歸還」。公訴意旨僅憑被告甲○○在檢察官偵查
      中曾供陳「我有問他他說是偷來的」乙節，繼推定被告甲○○有共謀、參與竊取上開42吋電漿電視，顯然係斷章取
      義。
  四此外，又查無其他積極證據足認被告甲○○有公訴意旨所指
    之竊盜犯行，被告甲○○之犯罪尚屬不能證明。
  五原審未及詳查，就被告甲○○部分遽以論罪科刑，尚有未洽
    。被告甲○○之上訴意旨指摘原審判決其有罪不當，為有理
    由；應由本院將被告甲○○部分撤銷，改為被告甲○○無罪
    之諭知。
  六被告甲○○於上揭時地，受同案被告乙○○之託，駕駛所有
    車牌號碼9383-MR自小客車，為乙○○載運其竊得之42吋電
    漿電視，是否另涉及贓物罪嫌部分，因該部分事實未經檢察
    官提起公訴，故本院自無從併予審判，附此敘明。
據上論斷，應依刑事訴訟法第369條第1項前段、第364條、第299
條第1項前段、第300條、第301條第1項，刑法第28條、第320條
第1項、第47條第1項，判決如主文。
本案經檢察官侯千姬到庭執行職務。
中　　華　　民　　國　　96　　年　　6 　　月　　28　　日
                  刑事第十庭    審判長法　官 楊炳禎
                                      法　官 黃俊明
                                      法　官 陳博志
以上正本證明與原本無異。
不得上訴。
                                      書記官 陳嘉文
中　　華　　民　　國　　96　　年　　6 　　月　　29　　日
附錄：本案論罪科刑法條全文
中華民國刑法第320條：
意圖為自己或第三人不法之所有，而竊取他人之動產者，為竊盜
罪，處5年以下有期徒刑、拘役或5百元以下罰金。
意圖為自己或第三人不法之利益，而竊佔他人之不動產者，依前
項之規定處斷。
前二項之未遂犯罰之。
 附表：
 ┌──┬──────────────┬───┬───┐
 │編號│物                       品 │數  量│單  位│
 ├──┼──────────────┼───┼───┤
 │    │模型用具（內含田宮筆刀、工具│  1   │  批  │
 │    │剪、銼刀）                  │      │      │
 │    ├──────────────┼───┼───┤
 │    │            模型            │  1   │  批  │
 │    ├──────────────┼───┼───┤
 │    │電動玩具（內含PSP 主機、UBS │  1   │  批  │
 │    │線、電源線）                │      │      │
 │    ├──────────────┼───┼───┤
 │    │電腦主機（內含硬碟、網路線）│  1   │  批  │
 │    ├──────────────┼───┼───┤
 │    │           監視器           │  1   │  臺  │
 │ 一 ├──────────────┼───┼───┤
 │    │           拷貝機           │  1   │  臺  │
 │    ├──────────────┼───┼───┤
 │    │          週邊玩具          │  18  │  組  │
 │    ├──────────────┼───┼───┤
 │    │            噴筆            │  3   │  組  │
 │    ├──────────────┼───┼───┤
 │    │            BB槍            │  4   │  支  │
 │    ├──────────────┼───┼───┤
 │    │          DVD播放器         │  1   │  臺  │
 ├──┼──────────────┼───┼───┤
 │    │           電腦硬碟         │  1   │  臺  │
 │    ├──────────────┼───┼───┤
 │    │             噴槍           │  3   │  支  │
 │    ├──────────────┼───┼───┤
 │    │          可動支撐架        │  1   │  個  │
 │    ├──────────────┼───┼───┤
 │    │           手鑽UPV          │  6   │  支  │
 │    ├──────────────┼───┼───┤
 │ 二 │            網路線          │  2   │  條  │
 │    ├──────────────┼───┼───┤
 │    │            UBS線           │  3   │  條  │
 │    ├──────────────┼───┼───┤
 │    │           電源線           │  1   │  條  │
 │    ├──────────────┼───┼───┤
 │    │        焊槍（田宮牌）      │  1   │  組  │
 │    ├──────────────┼───┼───┤
 │    │         普通焊槍           │  1   │  支  │
 │    ├──────────────┼───┼───┤
 │    │         PSP主機            │  1   │  臺  │
 │    ├──────────────┼───┼───┤
 │    │          塗裝筆            │  27  │  支  │
 └──┴──────────────┴───┴───┘
